【裁判字號】    98,審訴,717
【裁判日期】    980916
【裁判案由】    違反毒品危害防制條例
【裁判全文】
臺灣新竹地方法院刑事宣示判決筆錄     98年度審訴字第717號
公  訴  人  臺灣新竹地方法院檢察署檢察官
被      告  乙○○
指定辯護人  本院公設辯護人甲○○
上列被告因違反毒品危害防制條例案件，檢察官提起公訴（98年
度毒偵字第1006號）後，聲請改依協商程序而為判決，本院於中
華民國98年9月16日下午4時，在本院刑事第十一法庭宣示判決，
出席職員如下：
                審判長法  官  劉兆菊
法官起立朗讀判決主文、犯罪事實要旨、處罰條文，及告以上訴
限制、期間並提出上訴狀之法院，且諭知記載其內容：
一、主  文：
    乙○○施用第一級毒品，累犯，處有期徒刑柒月。又施用第
    二級毒品，累犯，處有期徒刑伍月。應執行有期徒刑拾月。
二、犯罪事實要旨：
（一）乙○○前於民國95年間，因施用第二級毒品案件，經臺灣
      桃園地方法院裁定送觀察、勒戒後，認無繼續施用毒品之
      傾向，於95年3 月27日執行完畢釋放出所；又於96年間，
      因施用第二級毒品等案件，經臺灣桃園地方法院先後於96
      年12月31日以96年度桃簡字第3327號判決判處有期徒刑3
      月、於97年4月7日以97年度桃簡字第818 號判決判處有期
      徒刑4月及於97年4月28日以97年度桃簡字第1068號判決判
      處有期徒刑3月，嗣上揭3 罪再經同法院於97年6月30日以
      97年度聲字第1759號裁定定應執行有期徒刑8 月確定，甫
      於97年12月22日縮刑期滿執行完畢。
（二）詎乙○○仍不知悔改，於前開觀察、勒戒執行完畢釋放後
      5年內，復基於施用第一級毒品海洛因之犯意，於98年5月
      10日某不詳時間，在其位於新竹縣竹北市縣○○街163號8
      樓之7 居所內，以將第一級毒品海洛因摻入香菸內點燃後
      吸取煙霧之方式，非法施用第一級毒品海洛因1 次；另基
      於施用第二級毒品甲基安非他命（起訴書誤載為安非他命
      ）之犯意，同於上開時、地，以將第二級毒品甲基安非他
      命置於玻璃球吸食器內燒烤後吸取煙霧之方式，非法施用
      第二級毒品甲基安非他命1 次。嗣於98年5 月11日下午1
      時許，為警持本院核發之搜索票前往上址執行搜索，當場
      起出已使用過之摻有海洛因之香菸半支、甲基安非他命吸
      食器1 組及燈球2 個、夾鏈袋3 個及電子磅秤1 臺等物，
      復經採集乙○○尿液送驗後，結果呈嗎啡、可待因、安非
      他命及甲基安非他命等陽性反應，始悉上情。
（三）案經新竹縣政府警察局竹北分局報告臺灣新竹地方法院檢
      察署檢察官偵查起訴後，經檢察官聲請認罪協商判決，由
      本院合議庭裁定由受命法官獨任改依協商程序而為判決。
三、處罰條文：
    毒品危害防制條例第10條第1項、第2項，刑法第11條前段、
    第47條第1項、第51條第5款。
四、不予沒收銷燬及沒收之說明：為警在被告乙○○位於新竹縣
    竹北市縣○○街163 號8 樓之7 居所內所起出之摻有海洛因
    之香菸半支、甲基安非他命吸食器1 組及燈球2 個、夾鏈袋
    3 個及電子磅秤1 臺等物，訊據被告乙○○堅決否認為伊所
    有之物，辯稱扣案之摻有海洛因香菸半支係另案被告陳錦樺
    所吸食，其餘扣案物品則係另案被告陳錦樺友人所帶來等語
    （見98年度毒偵字第1006號偵查卷第5 、6 頁，本院卷第17
    頁背面）；而另案被告陳錦樺（另由本院以98年度審訴字第
    721 號審理中）則於警詢時坦認上開所扣案之摻有海洛因香
    菸半支係其與綽號「安浩」之友人吸食後所留、其餘扣案之
    物品則係綽號「安浩」之友人所帶來等語（見98年度毒偵字
    第1007 號 偵查卷第5 、6 頁），而本院依卷附相關資料尚
    無從認定上開扣案物品確為被告乙○○所有抑或係另案被告
    陳錦樺與該名綽號「安浩」之友人另涉他案之重要證據，爰
    均不另為沒收銷燬及沒收，附此敘明。
五、協商判決除有刑事訴訟法第455條之4第1項第1款於本訊問程
    序終結前，被告撤銷協商合意或檢察官撤回協商聲請者；第
    2款被告協商之意思非出於自由意志者；第4款被告所犯之罪
    非第455條之2第1項所定得以協商判決者；第6款被告有其他
    較重之裁判上一罪之犯罪事實者；第7 款法院認應諭知免刑
    或免訴、不受理者情形之一，及違反同條第2 項「法院應於
    協商合意範圍內為判決；法院為協商判決所科之刑，以宣告
    緩刑或2 年以下有期徒刑、拘役或罰金為限」之規定者外，
    檢察官與被告均不得上訴。
六、如有前項得上訴之情形，得自收受宣示判決筆錄送達之日起
    10日內，向本院提出上訴書狀，上訴於第二審法院。
本案經檢察官王唯怡到庭執行職務。
中    華    民    國    98    年    9     月    16    日
                  刑事第九庭    書  記  官  林兆嘉
                                審判長法官  劉兆菊
以上筆錄正本係照原本作成。
中    華    民    國    98    年    9     月    16    日
                                書  記  官  林兆嘉
附錄本案論罪科刑法條全文：
毒品危害防制條例第10條
施用第一級毒品者，處6月以上5年以下有期徒刑。
施用第二級毒品者，處3年以下有期徒刑。


司法院資訊處製作；財團法人民間司法改革基金會備份。
